【裁判字號】    97,抗,540
【裁判日期】    970618
【裁判案由】    聲請定其應執行刑
【裁判全文】
臺灣高等法院刑事裁定                   97年度抗字第540號
抗  告  人  甲○○
送達代收人  陳佳瑤律師
上列抗告人因聲請定其應執行刑案件，不服臺灣基隆地方法院中
華民國97年4月17日裁定（97年度聲字第315號），提起抗告，本
院裁定如下：
    主  文
抗告駁回。
    理  由
一、本件抗告意旨略以：
（一）原審裁定意旨略以：被告甲○○因故買贓物罪，經臺灣基
      隆地方法院於民國（下同）九十六年八月二十九日以九十
      六年度易字第四五一號刑事判決甲○○故買贓物，處有期
      徒刑三月，如易科罰金以新臺幣（下同）一千折算一日；
      又故買贓物，處有期徒刑三月，如易科罰金，以一千元折
      算一日。應執行有期徒刑五月，如易科罰金，以一千元折
      算一日（證一、臺灣基隆地方法院九十六年度易字第四五
      一號宣示判決筆錄影本）。該判決於九十六年十二月十七
      日確定。被告甲○○又於上開判決確定前之九十六年十一
      月十八日因公共危險罪，經臺灣基隆地方法院於九十七年
      一月二十四日以九十七年一月二十四日以九十七年度基交
      簡字第十九號刑事簡易判決，判處甲○○服用酒類，不能
      安全駕駛動力交通工具而駕駛，處有期徒刑三月，如易科
      罰金，以一千元折算一日（證二、臺灣基隆地方法院九十
      七年度基交簡字第十九號刑事簡易判決書影本）。該判決
      於九十七年二月二十五日確定。因依檢察官聲請依附表所
      列之罪，定甲○○應執行有期徒刑七月，有臺灣基隆地方
      法院九十七年度聲字第三一五號刑事裁定可稽（證三- 壹
      灣基隆地方法院九十七年度聲字第三一五號刑事裁定書影
      本）。
（二）按不得上訴之判決於宣判時即告確定。被告甲○○所犯故
      有故買贓物罪，依臺灣基隆地方法院九十六年度易字第四
      五一號宣示判決筆錄，係依協商程序而為判決，而協商判
      決除有刑事訴訟法四百四十五條之四第一項第一款於本訊
      問程序終結前，被告撤銷協商故意或檢察官撤回協商聲請
      者；第二款被告協商之意思非出於自由意志者；第四款被
      告所犯之罪非第四百五十五條之二第一項所定得以協商判
      決者；第六款被告有其他較重之裁判上一罪之犯罪事實者
      ；第七款法院認應諭知免刑或免訴、不受理者情形之一，
      及違反同條第二項法院「應於協商合意範圍內為判決；法
      院為協商判決所科之刑，以宣告緩刑或二年以下有期徒刑
      、拘役或罰金為限」之規定者外，不得上訴。刑事訴訟法
      第四百五十五條第一項前段定有明文。查臺灣基隆地方法
      院九十六年度易字第四五一號之協商判決，就被告甲○○
      部分並無上開得為上訴之情形，因之，被告甲○○上開故
      買贓物罪之協商判決係宣判時即九十六年八月二十九日即
      告確定。原審裁定認該判決於九十六年十二月十七日確定
      ，即有適用法則錯誤之裁定違背法令存在。
（三）按裁判確定前犯數罪者，併合處罰之；數罪併罰，有二裁
      判以上者，依刑法第五十一條之規定，定是其應執行之刑
      ，刑法第五十條、第五十三條分別定有明文。是數罪併罰
      ，有二裁判以上者，固得定其應執行之刑，惟以裁判確定
      前所犯為前提，若於一罪之裁判確定後又犯他罪者，僅能
      併予執行，不能依刑法第五十一條定其應執行之刑，最高
      法院著九十六年度台非字第七五號刑事判決可參（證四-
      最高法院九十六年度台非字第七五號刑事判決要旨影本）
      。查被告甲○○所犯上開故買贓物罪係於九十六年八月二
      十九日即告確定，而被告甲○○另於九十六年十一月十八
      日犯公共危險罪，經臺灣基隆地方法院於九十七年一月二
      十四日以九十七年度基交簡字第十九號刑事簡易判決，判
      處甲○○服用酒類，不能安全駕駛動力交通工具而駕駛，
      處有期徒刑三月，如易科罰金，以一千元折算一日（同證
      二）。該判決於九十七年二月二十五日確定。亦即被告甲
      ○○另犯公共危險罪，係於上開故買贓物罪確定判決之後
      所犯，依上揭最高法院著有九十六年度台非字第七五號刑
      事判決意旨，僅能併予執行，不能依刑法第五十一條定其
      應執行之刑，原審裁定未查，逕依檢察官聲請，定甲○○
      應執行有期徒刑七月，顯係違法裁定，爰依法提起抗告，
      請依法撤銷原審違法裁定，改諭知駁回檢察官定應執行刑
      之聲請，或發回原審更為合法裁定，以維受刑人之權益云
      云。
二、按刑法第五十條規定：「裁判確定前犯數罪者，併合處罰之
    。」；數罪併罰，有二裁判以上者，依刑法第五十一條之規
    定；又刑法第五十一條第五款規定：「宣告多數有期徒刑者
    ，於各刑中之最長期以上，各刑合併之刑期以下，定其刑期
    。但不得逾三十年。」。
三、本院查：
（一）本件臺灣基隆地方法院九十六年度易字第四五一號宣示判
      決所載如附表所示編號一及二之二罪，固係在九十六年八
      月二十九日，經協商合意而為判決者，此經本院調閱上開
      卷宗詳核屬實。而依刑事訴訟法第四百五十五條之十第一
      項規定：「依本編所為之科刑判決，不得上訴。但有第四
      百五十五條之四第一項第一款、第二款、第四款、第六款
      、第七款所定情形之一者，或協商判決違反同條第二項之
      規定者，不在此限。」，同法第四百五十五條之十一第一
      項規定：「協商判決之上訴，除本編有特別規定外，準用
      第三編第一章及第二章之規定。」；是依前開規定以觀，
      經協商合意而為之判決，在經宣示判決後，當事人對該判
      決如有不服，且有刑事訴訟第四百五十五條之四第一款、
      第二款、第四款、第六款、第七款所定情形之一者，或協
      商判決違反同條第二項之規定者，當事人仍可在收受判決
      書之送達後十日內，提出上訴，並非一經宣示判決即告確
      定。
（二）本件前開台灣基隆地方法院九十六年度易字第四五一號乙
      案之判決，對抗告人甲○○之送達，原於九十六年十二月
      四日以寄存送達方式寄存於其管區中山警察分局建國派出
      所，據該派出所警員稱抗告人在九十六年十二月四日至該
      所領取，此有送達證書附於上開原審卷第一四三頁可稽，
      檢察官收受送達之日期為九十六年十二月五日，故該案就
      抗告人甲○○之確定日期，如以寄存送達方式計算，為九
      十六年十二月二十四日。而本件原合併裁定之附表編號三
      之犯罪日期為九十六年十一月十八日，該案於犯罪時，附
      表編號一號及二號二案之判決均尚未確定，是原審就附表
      編號一、二、三號等三案依刑法第五十三條、第五十一條
      第五款之規定合併定其執行刑為有期徒刑柒月，經核其認
      事用法均無不合，所定之執行刑期亦適當。
（三）本件抗告人之抗告意旨，徒指其原犯之附表編號一、二號
      二案之判決經為協商合意判決時即告確定，指原裁定不合
      法，不無誤會，是其抗告顯無理由，自應予駁回。
四、據上論結，應依刑事訴訟法第四百十二條，裁定如主文。
中    華    民    國    97    年    6     月    18    日
                  刑事第十六庭審判長法  官  溫耀源
                                    法  官  王敏慧
                                    法  官  許增男
以上正本證明與原本無異。
不得再抗告。
                                    書記官  葉金發
中    華    民    國    97    年    6     月    18    日
【附表】受刑人甲○○定應執行刑案件一覽表
┌─────┬──────────┬──────────┬──────────┐
│ 編    號 │         一         │         二         │         三         │
├─────┼──────────┼──────────┼──────────┤
│ 罪    名 │        贓物        │        贓物        │      公共危險      │
├─────┼──────────┼──────────┼──────────┤
│ 宣 告 刑 │    有期徒刑３月    │    有期徒刑３月    │    有期徒刑３月    │
├─────┼──────────┴──────────┼──────────┤
│曾否與他罪│   編號一二曾經本院合併定其應執行刑為有   │         否         │
│合併定其應│   期徒刑５月(本院96年度易字第451號判決)  │                    │
│執行之刑  │                                          │                    │
├─────┼──────────┬──────────┼──────────┤
│ 犯罪日期 │    96年5 月4 日    │    96年5 月9 日    │    96年11月18日    │
├─────┼──────────┼──────────┼──────────┤
│偵查(自訴)│臺灣基隆地方法院檢察│臺灣基隆地方法院檢察│臺灣基隆地方法院檢察│
│機關年度及│署96年度偵字第2782號│署96年度偵字第2782號│署96年度偵字第6114號│
│其案號    │                    │                    │                    │
├───┬─┼──────────┼──────────┼──────────┤
│      │法│                    │                    │                    │
│      │  │  臺灣基隆地方法院  │  臺灣基隆地方法院  │  臺灣基隆地方法院  │
│      │院│                    │                    │                    │
│      ├─┼──────────┼──────────┼──────────┤
│最  後│案│                    │                    │                    │
│      │  │ 96年度易字第451 號 │ 96年度易字第451 號 │ 96年基交簡字第19號 │
│      │號│                    │                    │                    │
│事實審├─┼──────────┼──────────┼──────────┤
│      │判│                    │                    │                    │
│      │決│    96年8 月29日    │    96年8 月29日    │    97年1 月24日    │
│      │日│                    │                    │                    │
│      │期│                    │                    │                    │
├───┼─┼──────────┼──────────┼──────────┤
│      │法│                    │                    │                    │
│      │  │  臺灣基隆地方法院  │  臺灣基隆地方法院  │  臺灣基隆地方法院  │
│      │院│                    │                    │                    │
│確  定├─┼──────────┼──────────┼──────────┤
│      │案│                    │                    │                    │
│      │  │ 96年度易字第451 號 │ 96年度易字第451 號 │ 96年基交簡字第19號 │
│      │號│                    │                    │                    │
│判  決├─┼──────────┼──────────┼──────────┤
│      │確│                    │                    │                    │
│      │定│    96年12月17日    │    96年12月17日    │    97年2 月25日    │
│      │日│                    │                    │                    │
│      │期│                    │                    │                    │
├───┴─┼──────────┼──────────┼──────────┤
│備      註│基檢97年執字第516 號│基檢97年執字第516 號│基檢97年執字第876 號│
└─────┴──────────┴──────────┴──────────┘


司法院資訊處製作；財團法人民間司法改革基金會備份。
